【裁判字號】    92,小上,52
【裁判日期】    920425
【裁判案由】    給付斡旋金
【裁判全文】
臺灣臺北地方法院民事裁定  九十二年度小上字第五二號
    上  訴  人  甲○○
    被  上訴人  聲寶房屋仲介有限公司
    法定代理人  廖清安
右當事人間請求給付斡旋金事件，上訴人對於中華民國九十二年一月二十七日本院新
店簡易庭九十一年度店小字第九七六號第一審判決提起上訴，本院裁定如左：
    主    文
上訴駁回。
第二審訴訟費用新台幣壹仟柒佰伍拾伍元由上訴人負擔。
    理    由
一、按對於小額程序第一審裁判之上訴或抗告，非以其違背法令為理由，不得為之；
    其上訴狀內應記載上訴理由，表明原判決所違背之法令及其具體內容，及依訴訟
    資料可認為原判決有違背法令之具體事實，民事訴訟法第四百三十六條之二十四
    第二項、第四百三十六條之二十五分別定有明文。又對於小額程序之第一審裁判
    提起上訴時，如係以第一審判決有不適用法規或適用法規不當為上訴理由時，其
    上訴狀或理由書應有具體之指摘，並揭示該法規之條項或其內容，若係成文法以
    外之法則，應揭示該法則之旨趣，其為經驗法則、證據法則者，亦應具體指摘揭
    示該經驗法則或證據法則，倘為司法院解釋或本院之判決，則應揭示該判解之字
    號或其內容，上訴狀或理由書如未依此項方法表明者，即難認為已對小額程序之
    第一審判決之違背法令有具體之指摘，其上訴自難認為合法（最高法院七十一年
    台上字第三一四號及七十年度台上字第七二○號判例可資參照），而屬上訴不合
    程式，第二審法院應依同法第四百三十六條之三十二第二項準用第四百四十四條
    第一項以裁定駁回之。
二、本件上訴人上訴意旨略以：訴外人吳作人係被上訴人虛構做為詐騙斡旋金之人頭
    ，是詐騙行為，且本件之金額為新台幣（下同）一千多萬元，並非買賣傢俱僅一
    幾十萬元，原判決漏未斟酌本項證據，違背經驗法；本件係先賣屋後再買屋，被
    上訴人口保證說到會做到，合乎情、理、法，原判決未加斟酌，亦不符經驗法；
    上訴人只求要回斡旋金，契約書明訂為斡旋金，為何變為訂金，上訴人並不知情
    ，此為存在未被審酌之證據云云。
三、經查，上訴人對於原判決違背何經驗法則，並未具體揭示，僅泛指原判決取捨證
    據及認定事實之不當，其本件上訴難謂合法，依前揭規定，應以裁定駁回之。並
    依後附計算書確定本件訴訟費用額如主文所示金額。
四、據上論結，本件上訴為不合法，依民事訴訟法第四百三十六條之三十二第二項、
    第四百四十四條第一項、第九十五條、第四百三十六條之十九第一項、第七十八
    條，裁定如主文。
計   算   書
項      目                金  額（新台幣）          備    註
第二審裁判費              一六五三元
第二審郵費                  一○二元
合      計                一七五五元
中      華      民      國    九十二    年      四      月    二十五    日
                                        民事第五庭審判長法  官  吳青蓉
                                                        法  官  周美雲
                                                        法  官  吳素勤
不得抗告
中      華      民      國    九十二    年      四      月    二十五    日
~B書記官  曾寶生


司法院資訊處製作；財團法人民間司法改革基金會備份。
